【裁判字號】    97,訴,2372
【裁判日期】    970815
【裁判案由】    違反槍砲彈藥刀械管制條例
【裁判全文】
臺灣臺中地方法院刑事判決              97年度訴字第2372號
公  訴  人  臺灣臺中地方法院檢察署檢察官
被      告  乙○○
                    （現於臺灣臺中戒治所強制戒治中）
指定辯護人  本院公設辯護人丙○○
上列被告因違反槍砲彈藥刀械管制條例案件，經檢察官提起公訴
（96年度偵字第15047號），本院判決如下：
    主    文
乙○○未經許可，寄藏可發射子彈具有殺傷力之改造手槍，累犯
，處有期徒刑參年肆月，併科罰金新臺幣捌萬元，罰金如易服勞
役，以新臺幣壹仟元折算壹日；扣案仿BERETTA廠92FS型半自動
手槍製造、換裝土造金屬槍管改造而成具殺傷力之手槍壹支（槍
枝管制編號0000000000）、具直徑9.0±0.5MM金屬彈頭之土造子
彈肆顆，均沒收。
    犯罪事實
一、乙○○前曾於民國89年間因違反槍砲彈藥刀械管制條例案件
    ，經本院判處有期徒刑1年8月確定，於92年5月27日因假釋
    付保護管束期滿而執行完畢。乃張正義又未經許可，於96年
    6月12日21時30分許，在台中市○區○○路與正義街口，以
    新臺幣（下同）2千元之代價，受一位真實姓名年籍不詳、
    綽號為「阿周」之成年男子所託，將仿BERETTA廠92FS型半
    自動手槍製造、換裝土造金屬槍管改造而成具殺傷力之手槍
    1支（槍枝管制編號0000000000）及具直徑9.0±0.5MM金屬
    彈頭而有殺傷力之土造子彈7顆等物，持至台中市○區○○
    街43號頂樓藏放。嗣乙○○於持前述改造手槍及子彈前往上
    址藏放之途中，於96年6月12日23時許，在台中市○區○○
    街43號前，與其友人陳景文（所涉違反槍砲彈藥刀械管制條
    例部分，由檢察官另行偵辦）一同為警查獲，並扣得前述改
    造手槍及子彈等物（土造子彈7顆業經採樣3顆試射）。
二、案經台中巿警察局第六分局報請臺灣臺中地方法院檢察署檢
    察官偵查起訴。
    理    由
一、上開犯罪事實業據被告乙○○坦承無誤在卷，並為認罪之表
    示。經查：被告持有前述改造手槍及子彈，而與其友人陳景
    文於上開時、地一同為警查獲乙節，有陳景文、承辦警員簡
    寬政2人於檢察官訊問時所具結之證詞與台中巿警察局第六
    分局搜索扣押筆錄、扣押物品目錄表、現場圖等各1份附卷
    足憑，且有手槍1支、子彈7顆扣案可證；又扣案之手槍1支
    乃仿BERETTA廠92FS型半自動手槍製造、換裝土造金屬槍管
    改造而成（槍枝管制編號0000000000），子彈7顆則均為具
    直徑9.0±0.5MM金屬彈頭之土造子彈，二者皆有殺傷力等事
    實，亦有內政部警政署刑事警察局槍彈鑑定書1份（96年7月
    5日刑鑑字第0960093782號）在卷可查；而觀上開其他方面
    調查所得之證據資料，足見被告所言其係於前揭時、地，以
    2千元之代價，代「阿周」之成年男子寄藏本件槍、彈等自
    白，屬實而可採。故本件事證已明，被告未經許可，寄藏前
    述槍、彈等犯行，已足可認定。
二、核被告乙○○所為，係犯槍砲彈藥刀械管制條例第8條第4項
    之未經許可，寄藏可發射子彈具有殺傷力之改造手槍罪，與
    同條例第12條第4項之未經許可，寄藏子彈罪。又被告因寄
    藏槍、彈而分別持有之低度行為，應各為寄藏之高度行為所
    吸收，均不另論罪。且其以一行為同時觸犯上開寄藏槍、彈
    等2罪，構成異種想像競合犯，依刑法第55條，應從較重之
    未經許可，寄藏可發射子彈具有殺傷力之改罪手槍罪論以一
    罪。再者，被告前於89年間即曾因違反槍砲彈藥刀械管制條
    例案件，經本院判處有期徒刑1年8月確定，於92年5月27日
    執行完畢之事實，有臺灣高等法院被告前案紀錄表、臺灣臺
    中地方法院檢察署刑案資料查註紀錄等各1件附卷可稽，其
    於上述徒刑執行完畢後，於5年內，故意再犯本件有期徒刑
    以上之罪，為累犯，應依刑法第47條第1項加重其刑。爰審
    酌扣案之槍、彈均係槍砲彈藥刀械管制條例所管制之違禁物
    ，被告受託寄藏，助長流通，對社會治安潛在之危害匪淺，
    又素行不佳，已曾有槍砲彈藥刀械管制條例之前案紀錄，仍
    不知警惕，惟其持有及寄藏之時間不長，扣案之槍、彈數量
    有限，並坦承犯行，態度尚可，乃再考量其犯罪之目的、動
    機、手段、方法等一切有利、不利之情狀後，量處如主文所
    示之刑，並諭知罰金如易服勞役之折算標準。扣案具殺傷力
    之改造手槍1支（槍枝管制編號0000000000）及子彈7顆等物
    ，除子彈7顆部分，因已採樣3顆試射，該3顆子彈於試射後
    已不具殺傷力，而非違禁物外，餘均屬違禁物，應依刑法第
    38條第1項第1款，均予宣告沒收。
據上論斷，應依刑事訴訟法第299條第1項前段，槍砲彈藥刀械管
制條例第8條第4項、第12條第4項，刑法第11條前段、第55條、
第47條第1項、第42條第3項前段、第38條第1項第1款，判決如主
文。
本案經檢察官甲○○到庭執行職務。
中    華    民    國    97    年    8     月    15    日
                  刑事第十二庭  審判長法  官  莊深淵
                                      法  官  蔡建興
                                      法  官  廖慧如
上正本證明與原本無異。
如不服本判決，應於收受送達後10日內向本院提出上訴書狀（應
敘述具體理由並附繕本）。
上訴書狀如未敘述理由，應於上訴期間屆滿後20日內補提理由書
於本院。
                                      書記官  廖碩薇
中    華    民    國    97    年    8     月    15    日
附錄論罪科刑法條
槍砲彈藥刀械管制條例第8條：
未經許可，製造、販賣或運輸鋼筆槍、瓦斯槍、麻醉槍、獵槍、
空氣槍或第4條第1項第1款所定其他可發射金屬或子彈具有殺傷
力之各式槍砲者，處無期徒刑或5年以上有期徒刑，併科新臺幣1
千萬元以下罰金。
未經許可，轉讓、出租或出借前項所列槍枝者，處5年以上有期
徒刑，併科新臺幣1千萬元以下罰金。
意圖供自己或他人犯罪之用，而犯前二項之罪者，處無期徒刑或
7年以上有期徒刑，併科新臺幣1千萬元以下罰金。
未經許可，持有、寄藏或意圖販賣而陳列第1項所列槍枝者，處3
年以上10年以下有期徒刑，併科新臺幣700萬元以下罰金。
第1項至第3項之未遂犯罰之。
槍砲彈藥刀械管制條例第12條：
未經許可，製造、販賣或運輸子彈者，處1年以上7年以下有期徒
刑，併科新台幣500萬元以下罰金。
未經許可，轉讓、出租或出借子彈者，處6月以上5年以下有期徒
刑，併科新台幣300萬元以下罰金。
意圖供自己或他人犯罪之用，而犯前二項之罪者，處3年以上10
年以下有期徒刑，併科新台幣700萬元以下罰金。
未經許可，持有、寄藏或意圖販賣而陳列子彈者，處5年以下有
期徒刑，併科新台幣300萬元以下罰金。
第1項至第3項之未遂犯罰之。


司法院資訊處製作；財團法人民間司法改革基金會備份。
